臺灣高等法院刑事判決　　　　　　　　 94年度上易字第912號
上　訴　人　臺灣新竹地方法院檢察署檢察官
被　　　告　甲○○○
被　　　告　丙○○
被　　　告　丁○○
上列上訴人因被告毀損案件，不服臺灣新竹地方法院93年度易字
第682號，中華民國94年4月14日第一審判決（起訴案號：臺灣新
竹地方法院檢察署93年度偵字第318號），提起上訴，本院判決
如下：
    主  文
原判決撤銷。
甲○○○、丙○○、丁○○共同致令他人未完工之磚牆不堪用，
足以生損害於他人，均免刑。
    事  實
一、緣甲○○○、丁○○為母女，丙○○為甲○○○之外甥，甲○○○居住於新竹縣關西鎮東光里六鄰十六張二八六號，原
    與乙○○所有、坐落同里鄰十六張二八七號之四合院舊宅比
    鄰而居，後因乙○○於數年前整修房屋後兩戶間相鄰一條小
    路，之後同村人亦均行走該條既成之小路。詎乙○○認為其
    已經得到共有人之同意，欲在該條小路緊鄰甲○○○住處興
    建廁所，並於民國九十一年十二月二十二日，在緊鄰甲○○○上開住處之小路旁興建一道磚牆（尚未完工），甲○○○
    、丙○○在與乙○○溝通無效後，竟基於共同毀掉該磚牆之
    犯意聯絡與行為分擔，於同年月二十三日上午九時許，持甲○○○之槌子一支（未扣案），輪流將乙○○所砌之上開未
    完工之磚牆打掉部分磚塊，丁○○於翌日上午，亦基於與甲○○○、丙○○上開共同毀掉他人之磚牆的犯意，持上開槌
    子再繼續將剩餘之磚牆敲倒，致令不堪使用，足以生損害於
    乙○○。
二、案經乙○○訴由新竹縣警察局新埔分局報告臺灣新竹地方法
    院檢察署檢察官偵查起訴。
    理  由
一、認定犯罪事實所憑之證據及理由：
    前揭事實業據被告甲○○○、丙○○、丁○○三人於偵查中
    、原審及本院審理時坦白承認，並經告訴人乙○○於偵查、
    原審及本院審理時指述明確，證人黃德成於偵訊中證述其確
    實有親眼看見被告等三人共同毀損上開磚牆之事實。此外並
    有卷附告訴人提供之現場照片二十一張、及臺灣新竹地方法
    院檢察署檢察官現場勘驗所拍攝照片八張等，佐證經由被告
    三人所毀損之磚牆已確實達到不堪使用之程度。本件事證已
    臻明確，被告三人之犯行洵堪認定，均應予依法論科。
二、論罪
    核被告甲○○○、丁○○及丙○○等三人所為，均係犯刑法
    第三百五十四條之毀損他人之物罪。被告三人就上開犯行間
    ，有犯意之聯絡與行為之分擔，為共同正犯。
三、撤銷原判決之理由：
    原審以被告罪證明確，據以論罪科刑，固非無見。惟查：被
    告業於本院審理中，與告訴人成立民事上和解及賠償新台幣
    22,000元，有臺灣新竹地方法院調解筆錄可稽，告訴人並表
    示不再追究等情，原判決不及審酌，尚有未洽。檢察官依告
    訴人請求上訴意旨認原判決量刑過輕，雖無理由，然原判決
    既有未洽，自應由本院予以撤銷改判。
四、科刑：
    審酌被告三人並無不良素行，此次係因認告訴人在公眾通行
    之既成道路上欲興建廁所將擋住大家的通路且與告訴人溝通
    無效後而犯本案，固有不當之處，惟考量其等之動機、目的
    、犯罪所生損害不高及犯後態度良好，於本院審理中，並與
    告訴人成立民事上和解及金錢賠償，告訴人已表示不再追究
    ；而被告所犯為最重本刑三年以下有期徒刑之罪，其情節輕
    微，顯可憫恕，本院認為依刑法第59條減輕其刑仍嫌過重，
    爰依刑法第61條規定均免除其刑。至於被告甲○○○所有，
    供被告三人毀損上開磚牆所用之槌子一支，並未扣案，又非
    違禁物，爰不予宣告沒收，併此敘明。
五、適用之法律：
　　刑事訴訟法第369條第1項前段、第364條、第299條第1項前
    段。刑法第28條、第354條、第61條。
本案經檢察官覃正祥到庭執行職務。
中　　華　　民　　國　　94　　年　　8 　　月　　18　　日
　　　　　　　　　刑事第九庭  審判長法　官　陳　祐　治
　　　　　　　　　　　　　　　　　  法　官　王　炳　梁
　　　　　　　　　　　　　　　　　  法　官  陳　晴　教
以上正本證明與原本無異。
不得上訴。
                                    書記官　郭　台　發
中　　華　　民　　國　　94　　年　　8 　　月　　18　　日
附錄：本案論罪法條全文
刑法第354條
毀棄、損壞前二條以外之他人之物或致令不堪用，足以生損害於
公眾或他人者，處二年以下有期徒刑、拘役或五百元以下罰金。
